# 学生求教恩师！

提问人：xiyihazi 时间：2019-11-14 06:30:13
1. 不用打入专户；2. 可以出具验资报告，只要股东会决议等形式没有问题；3.可以采用邮寄的方式，但是最好亲自函证；4. 可以在亲自函证的时候让银行打给你

回答人：chenyiwei
对 2 不大同意，还是要谨慎判断风险的，特别是要关注实际去向和收购交易的真实性，防范用同一笔钱反复循环多次缴纳出资的风险。